臺灣高等法院民事裁定  
110年度勞抗字第62號
抗  告  人  徐欵    


上列抗告人因與相對人國泰人壽保險股份有限公司等間請求確認
僱傭關係存在等事件，對於中華民國110年8月2日臺灣宜蘭地方
法院110年度勞訴字第11號裁定提起抗告，本院裁定如下： 
    主  文
原裁定廢棄，發回臺灣宜蘭地方法院。
    理  由
一、按聲請勞動調解，應以書狀為之；聲請書狀應載明相對人之
    姓名、住所或居所、聲請之意旨及其原因事實。在聲請之意
    旨及其原因事實項下，應記載聲請人之請求、具體之原因事
    實、為調解標的之法律關係及爭議之情形，此觀勞動事件法
    第18條第1項、第3項第2款、第4款、勞動事件審理細則第15
    條第3項之規定即明。又法官應隨時注意行使闡明權，向當
    事人發問或曉諭，令其為事實上及法律上陳述、聲明證據或
    為其他確定爭執法律關係所必要之聲明或陳述；其所聲明或
    陳述有不明瞭或不完足者，令其敘明或補充之，勞動事件審
    理細則第30條第1項亦著有規定。從而，勞動調解聲請狀已
    記載當事人及其法定代理人，併請求及陳述之事實足以具體
    特定時，法院當可經由闡明權之職權行使而得知實體法上之
    基礎事實，即應認為聲請狀之記載已符合上開規定。
二、抗告人因與相對人間請求確認僱傭關係存在等事件，於民國
    110年4月12日向原法院聲請調解，關於調解請求之聲明記載
    ：「請求確認兩造之間僱傭關係存在」、「相對人應給付新
    臺幣100萬元」、「退休金」；另於請求之具體原因事實記
    載略以：伊於82年進入相對人國泰人壽保險股份有限公司（
    下稱國泰公司）擔任襄理，因職災請伊配偶持診斷證明書向
    公司請假，然相對人即國泰公司主任李秀宛未代為請假，經
    國泰公司以伊曠職6天為由解僱等旨（見原審卷第11頁），
    其請求之原因事實即為因李秀婉未代為請假，致遭國泰公司
    非法解僱一事，其訴訟標的及原因事實應認已足以特定，可
    與非本件之訴訟標的為識別之程度，核與完全未以書狀載明
    起訴原因事實，進而使法院無從判斷其所該發生之權利為何
    有別。雖其聲明或陳述有不明瞭或不完足之情，原法院亦應
    依法行使闡明權，令其補充或敘明之。乃原法院未予闡明，
    即以抗告人未遵期補正本件訴訟標的及其原因事實、應受判
    決事項之聲明，逕以裁定駁回其調解聲請，依上說明，自有
    未洽。抗告意旨雖未指摘及此，惟原裁定既有可議，仍應予
    以廢棄，發回原法院另為適法之處理。　
三、據上論結，本件抗告為有理由，爰裁定如主文。
中　　華　　民　　國　　110 　年　　9 　　月　　14　　日
                    勞動法庭
                        審判長法  官  胡宏文
              　　　　        法  官  陳筱蓉
　　　　　　　　　　　　　　  法  官  楊雅清
正本係照原本作成。
本裁定除以適用法規顯有錯誤為理由外，不得再抗告。如提起再
抗告，應於收受送達後10日內委任律師為代理人向本院提出再抗
告狀。並繳納再抗告費新臺幣１千元。
中　　華　　民　　國　　110 　年　　9 　　月　　14　　日
　　　　　　　　　   　　 　　書記官  陳惠娟